臺灣高雄地方法院刑事判決　　　　　　　96年度易字第3080號
公　訴　人　臺灣高雄地方法院檢察署檢察官
被　　　告　丙○○
　　　　　　　　　　（另案
上列被告因竊盜案件，經檢察官提起公訴（96年度偵字第18914
號），本院判決如下：
    主  文
丙○○犯攜帶兇器竊盜罪，處有期徒刑拾月。
    事  實
一、丙○○意圖為自己不法之所有，於民國96年6 月29日下午3
    時許，騎乘其妻子張蕭秀香所有牌照號碼OTY-186 號重型機
    車搭載不知情之友人甲○○（另經檢察官為不起訴之處分）
    ，至高雄縣內門鄉永吉村玉門28號前之荔枝園旁停車，並攜
    帶張蕭秀香所有客觀上足以危害人生命、身體而足供兇器使
    用之梅花扳手1 支，獨自進入荔枝園內，持該梅花扳手拆卸
    丁○○所有固定於儲水槽上「和川牌透平幫浦」抽水馬達之
    固定螺絲後，將該抽水馬達搬置於重型機車之腳踏板上而竊
    取得手，旋驅車離去。嗣於同日下午3 時40分許，途經高雄
    縣旗山鎮○○○路上之監理站前，見警實施臨檢，因恐事跡
    敗露而加速逃逸，經警自後追緝，於同日下午4 時20分許，
    在高雄縣旗山鎮德街31巷32號前將丙○○逮捕，並當場扣得
    上開抽水馬達與梅花扳手1 支。
二、案經丁○○訴由高雄縣政府警察局旗山分局報告臺灣高雄地
    方法院檢察署檢察官偵查起訴。
    理  由
一、按被告以外之人於審判外之言詞或書面陳述，除法律有規定
  　者外，不得作為證據；又被告以外之人於審判外之陳述，雖
    不符刑事訴訟法第159 條之1 至第159 條之4 之規定，而經
    當事人於審判程序同意作為證據，法院審酌該言詞陳述或書
    面陳述作成時之情況，認為適當者，亦得為證據，刑事訴訟
    法第159 條第1 項、第159 條之5 第1 項分別定有明文。本
    件檢察官及被告於審判程序時，就判決內所引用各項傳聞證
    據，均明示同意有證據能力（見本院卷第48頁），本院審酌
    各該證據並非違法取得，與待證事實具關聯性，證明力亦非
    明顯過低等情，認以之作為證據使用係屬適當，自得採為認
    定事實之證據。
二、被告於本院審理時雖不否認有拿取丁○○所失竊馬達之事實
    ，惟矢口否認有何竊盜之犯行，辯稱：該馬達是在荔枝園外
    面的路邊撿拾，想拿去送修看是否可以使用云云。經查：
（一）證人即被告丙○○之友人甲○○於偵查中具結證稱「當天
      我拜託他載我去買東西，他說要載我去找朋友，我答應跟
      他一起去，後來他騎機車載我到一處荔枝園停下，我人下
      車站在路邊，他將機車騎入荔枝園，我看他拿一支扳手靠
      近幫浦馬達，沒多久他就將馬達搬到他的機車腳踏板上，
      就載我回旗山」等語（見偵查卷第5 頁）。證人即告訴人
      丁○○到庭證稱「該馬達是用來抽水，並以管線連接至家
      中使用，馬達以螺絲固定，遺失前一天家中仍可用水」等
      語（見本院卷第50-51 頁）。查甲○○為被告同行友人，
      與丁○○均與被告無何仇隙，是其等上開證述應屬客觀實
      在，堪予憑信。據此，該馬達係被告進入荔枝園拿取，當
      時並隨身攜帶1 支梅花扳手前往一情，可以認定。
（二）依卷附馬達失竊現場照片觀之，該馬達原係設置於儲水槽
      上方，用以抽水至丁○○家中使用，而馬達運轉時將產生
      震動，如未安裝固定，勢必扯斷連接電線甚至移位掉落，
      不能發揮抽水功能。參以丁○○證稱馬達遺失前一天其家
      中用水尚屬正常，則該馬達原係拴鎖而固定在該抽水槽上
      方無疑。準此，如未使用工具拆卸固定螺絲，或以堅硬器
      具撬開、破壞拴鎖底座，自無可能取下該馬達。則被告係
      進入丁○○之荔枝園，持梅花扳手將固定於儲水槽上方之
      抽水馬達拆卸取下而行竊得手等事實，堪以認定。
（三）被告雖辯稱馬達係在荔枝園外之路邊撿拾云云，不僅與甲○○上開證述不合，且被告於警詢時先辯稱係在實踐大學
      路邊撿拾，並否認曾到內門鄉永吉村玉門28號（即丁○○
      住處）前之荔枝園，嗣因與甲○○證述不合，於偵查中又
      改稱「看到馬達放在荔枝園裡，好像壞掉了，所以打算搬
      回去修理」云云，本院再以甲○○上開證述質疑時，則另
      辯稱「馬達係在荔枝園外面路邊撿拾」云云，前後所述不
      一，顯係卸責避就之詞，無可採信。本案事證明確，被告
      犯行，堪以認定。
三、按刑法第321 條第1 項第3 款之攜帶兇器竊盜罪，係以行為
    人攜帶兇器竊盜為其加重條件，此所謂兇器，其種類並無限
    制，凡客觀上足對人之生命、身體、安全構成威脅，具有危
    險性之兇器均屬之，且祇須行竊時攜帶此種具有危險性之兇
    器為已足，並不以攜帶之初有行兇之意圖為必要。本件被告
    行竊使用梅花扳手，係鐵製材質，質地堅硬，客觀上為足以
    殺傷人生命、身體之器械，顯為具有危險性之兇器無訛，核
    被告所為，係犯刑法第321 條第1 項第3 款之攜帶兇器竊盜
    罪。審酌被告圖謀私利，行竊他人抽水馬達，犯罪後並未坦
    白承認，飾詞卸責，尚無悔意，惟所竊財物價值不高，並經
    告訴人領回，所生危害非鉅等一切情狀，量處如主文所示之
    刑，以示懲儆，檢察官求處有期徒刑2 年，應有過重。至扣
    案梅花扳手1 支據被告供稱係置放在機車上，為其妻子所有
    ，爰不予宣告沒收，附此敘明。
據上論斷，應依刑事訴訟法第299 條第1 項前段、刑法第321 條
第1 項第3款，判決如主文。
本案經檢察官乙○○到庭執行職務。
中　　華　　民　　國　　96　　年　　11　　月　　29　　日
                  刑事第五庭  法　官  李嘉益
以上正本證明與原本無異。
如不服本判決應於收受本判決後10日內向本院提出上訴書狀，並
應敘述具體理由，如未敘述上訴理由者，應於上訴期間屆滿後20
日內補提理由書狀於本院（均須按他造當事人之人數附繕本）「
切勿逕送上級法院」。
中　　華　　民　　國　　96　　年　　11　　月　　29　　日
  　　　　　　　　　　　　　　書記官  郭南宏
附錄本案論罪科刑法條全文：
刑法第321條（加重竊盜罪）
犯竊盜罪而有左列情形之一者，處6月以上、5年以下有期徒刑：
一　於夜間侵入住宅或有人居住之建築物、船艦或隱匿其內而犯
　　之者。
二　毀越門扇、牆垣或其他安全設備而犯之者。
三　攜帶兇器而犯之者。
四　結夥三人以上而犯之者。
五　乘火災、水災或其他災害之際而犯之者。
六　在車站或埠頭而犯之者。
前項之未遂犯罰之。
